# 交易性金融资产分类问题

提问人：952722 时间：2018-01-03 11:57:52
各位老师，新人请教一个问题。关于交易性金融资产的分类。准则规定： 除本准则第二十一条和第二十二条的规定外，只有符合下列条件之一的金融资产或金融负债，才可以在初始确认时指定为以公允价值计量且其变动计入当期损益的金融资产或金融负债：
（一）该指定可以消除或明显减少由于该金融资产或金融负债的计量基础不同所导致的相关利得或损失在确认或计量方面不一致的情况。（二）企业风险管理或投资策略的正式书面文件已载明，该金融资产组合、该金融负债组合、或该金融资产和金融负债组合，以公允价值为基础进行管理、评价并向关键管理人员报告。
上述两个条款在具体工作中很少接触到。目前遇到的问题是，一家公司购买了货币基金，该基金没有公允价值。但是企业购买用于短期内出售（出售给基金发行人）。企业将其分类到交易性金融资产核算。我觉得没有公允价值不能计入交易性金融资产。但是企业说根据其持有目的可以分类到交易性金融资产核算。
我在百度百科上查的，说用于短期内出售的金融资产可以计入交易性金融资产核算。我目前不敢肯定谁是对的。请各位老师给予指导不胜感激。

回答人：chenyiwei
以公允价值计量且其变动计入当期损益的金融资产或金融负债包括“交易性金融资产/负债”和“在初始确认时指定为以公允价值计量且其变动计入当期损益的金融资产或金融负债”两种情况。你所引用的规定是针对后一种情况。对于前一种情况，如果“取得该金融资产或承担该金融负债的目的，主要是为了近期内出售或回购”则是可以作为交易性金融资产的。所以，如果管理层能够证明其持有意图，则该处理是合理的。